---
title: Sem 3
output: html_document
author: Артем Горохов
---

# Задание 1

```{r}
library(purrr)

calcCI = function (m,s,n,alpha){
  stud = qt(1-alpha/2, n-1)
  q1 = m-stud*s/sqrt(n)
  q2 = m + stud*s/sqrt(n)
  return(round(c( q1,
            q2,
            q2-q1,
            q1+(q2-q1)/2,
            m
            ),3))
}


calcStats = function(n, alpha, mySd) {
  myMean = 2
  sample = rnorm(n, myMean, mySd)
  gen = calcCI(mean(sample), sd(sample), n, alpha)
  #my = calcCI(myMean, mySd, n, alpha)
  cat('N:', n, 'Alpha:', alpha, 'Sd:', mySd, '\n')
  cat("    CI:", gen[1], gen[2], '\n')
  cat("    Length:", gen[3],'\n')
  cat("    CI mean:", gen[4],'\n')
  cat("    Mean:", gen[5],'\n')
  }

calcStats(30, 0.05, 1)
calcStats(100, 0.05, 1)
calcStats(1000, 0.05, 1)
```


```{r}
calcStats(30, 0.05, 0.5)
calcStats(30, 0.05, 1)
calcStats(30, 0.05, 2)
```

```{r}
calcStats(30, 0.01, 1)
calcStats(30, 0.05, 1)
calcStats(30, 0.1, 1)
```

```{r}
meansN = function(n, mySd) {
  myMean = 2
  1:1000 %>%
    map(function(x) mean(rnorm(n, myMean, mySd)))
}

calcStats2 = function(n){
  means = unlist(meansN(n, 1))

  q = quantile(means,c(0.025,0.975))
  cat('N:', n, 'Alpha:', 0.05, 'Sd:', 1, '\n')
  cat("    CI:", q[1], q[2], '\n')
  cat("    Length:", q[2] - q[1],'\n')
  cat("    CI mean:", (q[2] - q[1])/2 + q[1],'\n')
  cat("    Mean:", mean(means),'\n')
}

calcStats2(30)
calcStats2(100)
calcStats2(1000)
```

### Чем отличаются формулы для случая известной и случая неизвестной дисперсии?



### Что происходит с доверительным интервалом при увеличении дисперсии, объема выборки, уровня значимости? Почему?

С увеличением объёма выборки и уровня значимости интервал сужается. С увеличением дисперсии интервал увеличивается.

# Задание 2

```{r}
library(purrr)
calcGen = function (n,rate){
  medians = map(1:1000, function(x) median(unlist(rexp(n, rate))))
  
  q = quantile(unlist(medians),c(0.025,0.975))
  return(round((q),3))
}


calcStatsExp = function(n, alpha, rate) {
  sample = rexp(n, rate)
  sorted_sample = sort(sample)
  j = n/2 - qnorm(1 - alpha / 2)*sqrt(n)
  k = n/2 + qnorm(1 - alpha / 2)*sqrt(n)
  q1 = sorted_sample[j]
  q2 = sorted_sample[k]
  
  gen = calcGen(n,rate)
  
  cat('N:', n, 'Rate:', rate, '\n')
  cat("    CI:    ", round(q1,3), round(q2,3), '   Length:', q2-q1,'\n')
  cat("    Gen CI:", gen[1], gen[2],'   Length:', gen[2]-gen[1],'\n')
  cat("                     Length Delta:", abs(q2-q1 - gen[1] + gen[2]),'\n\n')
  
  }

calcStatsExp(30, 0.05, 1)
calcStatsExp(100, 0.05, 1)
calcStatsExp(1000, 0.05, 1)
calcStatsExp(3000, 0.05, 1)

```


### Какое распределение имеет выборочная медиана при n->∞ ?
 Нормальное
 
```{r}
medians = map(1:1000, function(x) median(unlist(rexp(3000, 1))))
  
hist(unlist(medians), freq = F, main = 'Density of median for n = 3000', xlab = 'median')
```

### Из чего следуют формулы для доверительного интевала медианы? (каких свойств какого распределения)?

### Что происходит с увеличением N?
С увеличением выборки доверительный интервал сужается.

# Задание 3

```{r}
myMean = 5
mySd = 2
init_sample = rnorm(2000,myMean,mySd)

boxplot_replacement = function(n) {
  
  mean_norep = rep(NA,1000) 
  mean_withrep = rep(NA,1000)
  mean_fromp2 = rep(NA,1000)
  
  for (i in c(1:1000)) {
    sample_fromp2 =  rnorm(n,myMean,mySd) 
    mean_fromp2[i] = mean(sample_fromp2)
    
    sample_norep = sample(init_sample,n,replace=F)
    mean_norep[i] = mean(sample_norep)
    
    sample_withrep = sample(init_sample,n,replace=T)
    mean_withrep[i] = mean(sample_withrep)
  }
  
  boxplot(mean_norep,mean_withrep, mean_fromp2,names = c('No replacement','With replacement', 'NewSamples'))
    
}

boxplot_replacement(30)
abline(h=myMean,lwd=mySd,col='green')

```

```{r}
boxplot_replacement(1600)
abline(h=myMean,lwd=mySd,col='green')
```

```{r}
calcCInorep = function (n, alpha) {
  N = 2000
  sample_norep = sample(init_sample,n,replace=F)
  stud = qt(1-alpha/2, n-1)
  s = sd(sample_norep)
  m= mean(sample_norep)
  q1 = m-stud*s/sqrt(n)
  q2 = m + stud*s/sqrt(n)
  
  correction = sqrt((N-n)/(N-1))
  corrQ1 = m - stud*s/sqrt(n)*correction
  corrQ2 = m + stud*s/sqrt(n)*correction
  
  cat('N:', n, 'Alpha:', alpha, '\n')
  cat("    CI:          ", round(q1,3), round(q2,3), '   Length:', q2-q1,'\n')
  cat("    corrected CI: ", round(corrQ1,3), round(corrQ2,3), '   Length:', corrQ2-corrQ1,'\n')
}

calcCInorep(30, 0.05)
calcCInorep(100, 0.05)
calcCInorep(1600, 0.05)
size=100
```

### Как выглядит НЕМСЕЩЁННАЯ оценка для Var(hatX)?

### Убедитесь, что используете именно её

### Зачем нужна поправка на конечную совокупность? Что она делает с доверительным интервалом? Почему?

Поправка увеличивает точность и сужает интервал.

### Отличаются ли м.о. у выборок средних (п1 и п2)? Дисперсии?
