
### Напишите, что такое: "выборочное среднее выборки выборочных средних"

ээээээээм. это усреднённое среднее ¯\\\_(ツ)\_/¯

# Задание 1
Моделируем генеральную совокупность:

```{r}
library(purrr)
myMean = -5
mySd = 5
myVar = mySd*mySd

calcVars = function(x,n){
  var = var(x, y = NULL, na.rm = FALSE)

  return (list(
    #Дисперсия
    x = round((n-1) / n * var, 2),
    #исправленная дисперсия
    y = round(var,2)))
}

genSample = function(n, statFun){
  s = 1:1000 %>%
        map(function(x) {
          s = rnorm(n, mean = myMean, sd = mySd)
          return(statFun(s,n))
          })
  return(s)
}
```

```{r}
vars30 = genSample(30,calcVars)
var30 = unlist(map(vars30, function(l) l[1]))
corVar30 = unlist(map(vars30, function(l) l[2]))

vars1000 = genSample(1000,calcVars)
var1000 = unlist(map(vars1000, function(l) l[1]))
corVar1000 = unlist(map(vars1000, function(l) l[2]))
```

```{r}
drawBoxplot = function(notCorr, corr, n){
  boxplot(notCorr, corr, names = c('not corrected', 'corrected'), main = sprintf("N = %i", n))
  abline(h=mean(notCorr),col=c('red'))
  abline(h=mean(corr),col=c('green'))
  abline(h = myVar,col=c('pink'))
}
drawBoxplot(var30, corVar30, 30)
drawBoxplot(var1000, corVar1000, 1000)
```

###Плотность

```{r}
plotDensity = function(notCorr,corr, n){
  meanVar = mean(notCorr)
  meanCorVar = mean(corr)
  
  x = seq(-20, 10,0.1)
  p1 = plot(x, dnorm(x,mean=myMean,sd = mySd),type = 'l', main=sprintf('N = %i', n),col='blue', ylab = "density")
  lines(x, dnorm(x,mean=myMean,sd = sqrt(meanCorVar) ), type ='l',col="green")
  lines(x, dnorm(x,mean=myMean,sd = sqrt(meanVar) ), type = 'l',col='red')
  legend(-21, 0.08, legend=c(sprintf("sd = %f", mySd), sprintf("mean sd = %f", sqrt(meanCorVar)), sprintf('cor mean sd = %e', sqrt(meanCorVar))),col=c("red", "green", "blue"))
}

plotDensity(var1000, corVar1000, 1000)
plotDensity(var30, corVar30, 30)

```

### Чем отличаются исправленная выборочная и выборочная дисперсии?
формально они отличаются в (n-1)/n раз :D
Выборочная дисперсия является смещённой оценкой теоретической дисперсии, а исправленная выборочная дисперсия — несмещённой. В этом и разница

### Что происходит при увеличении объема выборки?
С увеличением объёма выборки разница между дисперсиями снижается

# Задание 2
```{r}

calcMeanMed = function(x,n) {
  return (c(
      #выборочное среднее
      mean(x),
      #медиана
      median(x, na.rm=FALSE)))
}

```

```{r}
meanMed30 = genSample(30,calcMeanMed)
mean30 = unlist(map(meanMed30, function(l) l[1]))
med30 = unlist(map(meanMed30, function(l) l[2]))

meanMed1000 = genSample(1000,calcMeanMed)
mean1000 = unlist(map(meanMed1000, function(l) l[1]))
med1000 = unlist(map(meanMed1000, function(l) l[2]))
```

```{r}
drawBoxplot = function(mean, med, n){
  boxplot(mean, med, names = c('mean', 'median'), main = sprintf("N = %i", n))
}
drawBoxplot(mean30, med30, 30)
drawBoxplot(mean1000, med1000, 1000)
```

### Можно ли использовать медиану в качестве оценки мат. ожидания для нормального распределения? Почему?

Да, можно. Эксперимент показал что в среднем медиана от среднего значения для нормально распределённой выборки не отличаются.

### Если выбирать между медианой и выборочным средним для оценки мат. ожидания нормального распределения, то какую следует выбрать? Почему?

Логично, что надо брать среднее значение. По определению мат ожидание это среднее значение.

# Задание 3

```{r}
library( DescTools)
calcStats = function(x){
  
  trimmed = Trim(sort(x), trim = 0.05, na.rm = FALSE)
  
  return (c(
    #выборочное среднее
    mean(x),
    #медиана
    median(x),
    #усеченное среднее
    mean(x, trim=0.05),
    #усеченное среднее
    mean(x, trim=0.1),
    #медиана - 5%
    median(trimmed)))
}

genSample = function(){
  s = 1:1000 %>%
        map(function(x) {
          s1 = rnorm(1000, mean = myMean, sd = mySd)
          s2 = rnorm(10, mean = myMean*20, sd = mySd)
          s = append(s1, s2)

          return(calcStats(s))
          })
  return(s)
}

```

```{r}
meanMedTrim1010 = genSample()
mean1010 = unlist(map(meanMedTrim1010, function(l) l[1]))
med1010 = unlist(map(meanMedTrim1010, function(l) l[2]))
trim1010_5 = unlist(map(meanMedTrim1010, function(l) l[3]))
trim1010_10 = unlist(map(meanMedTrim1010, function(l) l[4]))
trimMed1010 = unlist(map(meanMedTrim1010, function(l) l[5]))

boxplot(trimMed1010,med1010,mean1010,trim1010_5, trim1010_10, names = c('median - 5%', 'median', 'mean', 'mean-5%', 'mean-10%'), main = sprintf("N = %i", 1010))

```

### На какую из оценок мат. ожидания выбросы влияют больше всего? На какую меньше?

судя по графикам выбросы значительно влияют на среднее, и почти не влияют на медиану
